【裁判字號】    98,訴,627
【裁判日期】    990811
【裁判案由】    槍砲彈藥刀械管制等
【裁判全文】
臺灣板橋地方法院刑事判決               98年度訴字第627號
公  訴  人  臺灣板橋地方法院檢察署檢察官
被      告  戊○○
選任辯護人  林淑惠  律師
上列被告因違反槍砲彈藥刀械管制條例等案件，經檢察官提起公
訴（98年度偵字第2429號），本院判決如下：
    主  文
戊○○未經許可，持有手槍，處有期徒刑伍年貳月，併科罰金新
臺幣捌萬元，罰金如易服勞役，以新臺幣壹仟元折算壹日；扣案
制式半自動手槍壹支（含彈匣壹個；槍枝管制編號：0000000000
號）沒收。又教唆攜帶兇器竊盜，處有期徒刑柒月。又以加害生
命、身體之事，恐嚇他人致生危害於安全，處有期徒刑伍月；扣
案制式半自動手槍壹支（含彈匣壹個；槍枝管制編號：00000000
00號）沒收。應執行有期徒刑伍年拾月，併科罰金新臺幣捌萬元
，罰金如易服勞役，以新臺幣壹仟元折算壹日；扣案制式半自動
手槍壹支（含彈匣壹個；槍枝管制編號：0000000000號）沒收。
    事  實
一、戊○○明知具殺傷力之手槍、子彈均係槍砲彈藥刀械管制條
    例所列管之槍枝及子彈，未經許可不得持有，竟仍基於持有
    手槍、子彈之犯意，於民國95年10月中、下旬間（10月15日
    之後）某日時，在某真實姓名、年籍不詳、綽號「土托」之
    成年男子位於臺北縣蘆洲市○○路某址住處，收受「土托」
    所交付之以色列JERICHO 廠941FBL型、口徑9mm 制式半自動
    手槍1 支（含彈匣1 個），及口徑9mm 制式子彈9 顆等物，
    並將上開手槍、子彈均攜回其位於臺北縣蘆洲市○○○路97
    巷32弄3 號7 樓住處而持有之。又戊○○因私人怨隙，對臺
    北縣蘆洲市市民代表乙○○心有不滿，乃起意至乙○○之服
    務處前鳴槍示警，惟苦無足以掩飾身分之交通工具；嗣於97
    年11月25日凌晨1 、2 時許，戊○○在臺北縣蘆洲市○○○
    路197 巷8 弄5 號「公司」內飲酒，適有友人丁○○亦前往
    該處，戊○○乃基於教唆竊盜之犯意，詢問丁○○是否可覓
    得他人之自用小客車號牌，丁○○聞言，即知戊○○之意，
    乃萌生竊盜之犯意，自行邀同友人甲○○，2 人共同於同日
    凌晨3 時49分許，騎乘丁○○所使用之車牌號碼H9F-735 號
    重型機車，前往臺北縣五股鄉○○路○ 段4 號越堤道前，持
    丁○○所有之金屬材質、客觀上足以對人之生命、身體、安
    全構成威脅，可為兇器使用之螺絲起子1 支，將停置於該處
    之丙○○所有、車牌號碼為DA-7040 號自用小客車之前、後
    號牌固定螺絲旋鬆，再拆卸該自用小客車之前、後號牌各1
    面而竊取之（丁○○、甲○○2 人所涉竊盜犯行，業經本院
    另行審結），得手後即由丁○○將該號牌2 面持往上址「公
    司」內，交付予戊○○；戊○○取得該號牌2 面後，即基於
    恐嚇之犯意，先將該號牌2 面懸掛於其前向某不知情之真實
    姓名、年籍不詳、綽號「小潘」之成年男子所借得之賓士廠
    牌自用小客車上，並通知另名不知情之真實姓名、年籍不詳
    、綽號「小白」之成年男子前來上址「公司」，藉詞心情煩
    悶，欲駕車外出兜風，而由「小白」駕駛該懸掛「DA-7040
    」號牌之自用小客車，搭載戊○○返回戊○○上址住處，由
    戊○○自行上樓取出前述手槍1 支、子彈9 顆，並將子彈上
    膛，持之返回車內，再由「小白」依戊○○所指示之路線駕
    車「兜風」，於同日凌晨4 時10分許，車輛行經臺北縣蘆洲
    市○○街116 號乙○○服務處前時，戊○○即要求「小白」
    減速行駛，並將車窗搖下，持槍朝向該服務處門口射擊9 槍
    ，該服務處之鐵門、牆面、窗戶等處均因槍擊而受損（毀損
    部分未據告訴），戊○○即以此加害身體、生命之事恐嚇乙○○，致生危害於乙○○之安全，之後旋指示「小白」駕車
    逃離現場。嗣經警據報前往上址槍擊現場處理，扣得已擊發
    之制式子彈彈頭 9顆、彈殼 7顆，再經調取上址服務處前之
    監視器錄影畫面清查、比對後，鎖定戊○○涉案，而約談戊○○到案，並於上址「公司」內扣得前述手槍 1支，始循線
    偵得全盤上情。
二、案經臺北縣政府警察局蘆洲分局報請臺灣板橋地方法院檢察
    署檢察官偵查起訴。
    理  由
一、證據能力部分：
  (一)按被告以外之人於審判外之陳述，經當事人於審判程序同意
    作為證據，法院審酌該言詞陳述或書面陳述作成時之情況，
    認為適當者，得為證據，刑事訴訟法第159 條之5 第1 項定
    有明文。本件被害人丙○○、乙○○、同案被告丁○○、甲○○等人於警詢中所為之陳述，被告戊○○及檢察官於本院
    審判程序中，均表示無意見且同意作為證據（見本院98年3
    月25日準備程序筆錄第4 頁），本院審酌上開被害人、同案
    被告於警詢中所為陳述，依渠等陳述作成時之外部情況，並
    無該等供述證據係違法取得或信用性明顯過低之情形，認為
    適當，依首揭刑事訴訟法第159 條之5 第1 項規定，上開被
    害人、同案被告於警詢中之陳述，自均有證據能力。
  (二)次按司法警察等偵查輔助人員於案件未移送檢察官偵辦前之
    調查犯罪階段，先行將證物送請檢察機關概括選任之專責鑑
    定機關實施鑑定，基於檢察一體原則，該鑑定機關亦應視同
    受承辦檢察官所選任或囑託而執行鑑定業務，其等出具之書
    面鑑定報告乃現行刑事訴訟法第206 條所定之鑑定人書面報
    告，屬傳聞證據法則之例外，應具有證據能力。查內政部警
    政署刑事警察局係經臺灣高等法院檢察署檢察長概括選任之
    關於槍彈有無殺傷力之鑑定機關，此有臺灣高等法院檢察署
    92年9 月9 日檢文允字第0921001203號函文1 份在卷可憑；
    從而，本件承辦警員依前開函文所為概括選任鑑定機關之意
    旨，於移送檢察官偵查前之調查犯罪階段，將扣案手槍1 支
    送請內政部警政署刑事警察局進行該槍枝有無殺傷力之鑑定
    ，該鑑定機關所出具之卷附98年2 月2 日刑鑑字第09800011
    21號鑑驗書，自有證據能力。
二、上揭事實，業據被告戊○○迭於偵查中及本院審理時均坦白
    承認，核與被害人丙○○、乙○○於警詢中所指訴之情節、
    同案被告丁○○、甲○○於警詢、偵查中檢察官訊問時、本
    院審理時所供述之情節相符，並有監視器錄影翻拍照片數幀
    在卷可稽，及手槍1 支、制式子彈彈頭9 顆、彈殼7 顆等扣
    案可資佐證，足認被告上開自白，核與事實相符。又上開手
    槍1 支，經送請內政部警政署刑事警察局以檢視法、性能檢
    驗法、比對顯微鏡比對法鑑定之結果，認送鑑手槍1 支（含
    彈匣1 個；槍枝管制編號：0000000000號），係口徑9mm 制
    式半自動手槍，為以色列JERICHO 廠941FBL型，槍號為0000
    0000，槍管內具6 條右旋來復線，擊發功能正常，可供擊發
    同口徑制式子彈使用，認具殺傷力，有內政部警政署刑事警
    察局98年2 月2 日刑鑑字第0980001121號鑑驗書1 份在卷可
    按；又扣案制式彈殼7 顆，經與同案前述送鑑槍枝試射彈殼
    比對結果，其彈底特徵紋痕均相吻合，認均係由該槍枝所擊
    發，此亦有內政部警政署刑事警察局98年2 月4 日刑鑑字第
    0980012298號函文1 紙附卷可憑；而觀諸卷附被害人乙○○
    上址服務處遭槍擊後之現場照片所示（見偵查卷第125 至第
    133 頁），被告前述擊發之子彈，已造成該服務處鐵捲門穿
    透、牆面遺留彈孔及剝落之結果，足見該等子彈之破壞力甚
    為強大，該等子彈自具有殺傷力無疑。綜上所述，本件事證
    明確，被告犯行堪以認定。
三、核被告所為，係犯槍砲彈藥刀械管制條例第7 條第4 項之未
    經許可持有手槍罪、同條例第12條第4 項之未經許可持有子
    彈罪、刑法第29條第1 項、第321 條第1 項第3 款攜帶兇器
    竊盜之教唆犯、同法第305 條之恐嚇致生危害於安全罪。被
    告以一持有行為，同時持有手槍1 支、子彈9 顆，而觸犯數
    罪名，為想像競合犯，應依刑法第55條規定，從一較重之未
    經許可持有手槍罪處斷。被告教唆同案被告丁○○行竊後，
    復收受同案被告丁○○所竊得之前述自用小客車號牌2 面，
    其收贓行為當然包括於教唆竊盜行為之中，不另成立收受贓
    物罪名（最高法院28年上字第2708號判例意旨參照）；被告
    係教唆同案被告丁○○犯罪，依刑法第29條第2 項之規定，
    依其所教唆之攜帶兇器竊盜罪處罰之。被告上開未經許可持
    有手槍、教唆攜帶兇器竊盜、恐嚇等3 項犯行，犯意各別，
    行為互殊，應予分論併罰。爰審酌被告無故持有管制槍枝、
    子彈，對於社會治安之負面影響非輕，復僅因私人怨隙，即
    教唆他人行竊，並任意持手槍射擊被害人乙○○之服務處大
    門，其行為對於被害人乙○○所造成之有形及無形損害甚鉅
    ，亦嚴重危害社會安寧秩序，兼衡被告犯後坦承全部犯行，
    態度尚稱良好等一切情狀，就被告各項犯行分別量處如主文
    所示之刑及諭知罰金易服勞役之折算標準，並定其應執行之
    刑。扣案手槍1 支（含彈匣1 個；槍枝管制編號：00000000
    00號），屬違禁物，應依刑法第38條第1 項第1 款規定宣告
    沒收。至扣案制式子彈彈頭9 顆、彈殼7 顆，均係子彈擊發
    後之殘餘物，不復具子彈之外型及功能，自非屬違禁物，爰
    不另宣告沒收，附此敘明。
據上論斷，應依刑事訴訟法第299 條第1 項前段，槍砲彈藥刀械
管制條例第7 條第4 項、第12條第4 項，刑法第11條前段、第29
條、第321 條第1 項第3 款、第305 條、第55條、第42條第3 項
、第51條第5 款、第38條第1 項第1 款，刑法施行法第1 條之1
第1 項、第2 項前段，判決如主文。
本案經檢察官黃彥琿到庭執行職務
中    華    民    國    99    年    8     月    11    日
                刑事第十一庭  審判長法  官  張江澤
                                    法  官  陳海寧
                                    法  官  劉景宜
上列正本證明與原本無異。
如不服本判決，應於判決送達後10日內敘明上訴理由，向本院提
出上訴狀 (應附繕本) ，上訴於臺灣高等法院。其未敘述上訴理
由者，應於上訴期間屆滿後20日內向本院補提理由書「切勿逕送
上級法院」。
                                    書記官  謝秀青
中    華    民    國    99    年    8     月    16    日
附錄本案論罪科刑法條全文
槍砲彈藥刀械管制條例第7條第4項、第12條第4項
刑法第321條第1項第3款、第305條
槍砲彈藥刀械管制條例第7條
未經許可，製造、販賣或運輸火砲、肩射武器、機關槍、衝鋒槍
、卡柄槍、自動步槍、普通步槍、馬槍、手槍或各類砲彈、炸彈
、爆裂物者，處死刑、無期徒刑或7年以上有期徒刑；處徒刑者
，併科新臺幣3千萬元以下罰金。
未經許可，轉讓、出租或出借前項所列槍砲、彈藥者，處無期徒
刑或5年以上有期徒刑，併科新臺幣1千萬元以下罰金。
意圖供自己或他人犯罪之用，而犯前二項之罪者，處死刑或無期
徒刑；處徒刑者，併科新臺幣5千萬元以下罰金。
未經許可，持有、寄藏或意圖販賣而陳列第1項所列槍砲、彈藥
者，處5年以上有期徒刑，併科新臺幣1千萬元以下罰金。
意圖供自己或他人犯罪之用，以強盜、搶奪、竊盜或其他非法方
法，持有依法執行公務之人所持有之第1項所列槍砲、彈藥者，
得加重其刑至二分之一。
第 1 項至第 3 項之未遂犯罰之。
槍砲彈藥刀械管制條例第12條
未經許可，製造、販賣或運輸子彈者，處1年以上7年以下有期徒
刑，併科新台幣500萬元以下罰金。
未經許可，轉讓、出租或出借子彈者，處6月以上5年以下有期徒
刑，併科新台幣300萬元以下罰金。
意圖供自己或他人犯罪之用，而犯前二項之罪者，處3年以上10
年以下有期徒刑，併科新台幣700萬元以下罰金。
未經許可，持有、寄藏或意圖販賣而陳列子彈者，處5年以下有
期徒刑，併科新台幣300萬元以下罰金。
第 1 項至第 3 項之未遂犯罰之。
中華民國刑法第321條
（加重竊盜罪）
犯竊盜罪而有左列情形之一者，處6月以上、5年以下有期徒刑：
一、於夜間侵入住宅或有人居住之建築物、船艦或隱匿其內而犯
    之者。
二、毀越門扇、牆垣或其他安全設備而犯之者。
三、攜帶兇器而犯之者。
四、結夥三人以上而犯之者。
五、乘火災、水災或其他災害之際而犯之者。
六、在車站或埠頭而犯之者。
前項之未遂犯罰之。
中華民國刑法第305條
（恐嚇危害安全罪）
以加害生命、身體、自由、名譽、財產之事，恐嚇他人致生危害
於安全者，處2年以下有期徒刑、拘役或3百元以下罰金。

司法院資訊處製作；財團法人民間司法改革基金會備份。
